Minutes et répertoires du notaire Louis BOURSIER, janvier 1771 - décembre 1780 (étude XXVII)
Archives nationales
- Répertoire(s) de Louis BOURSIER, 1771 - 1780; MC/RE/XXVII/7
  - Répertoire. 1771 - 1780, MC/RE/XXVII/7
    - Contrat de mariage entre monsieur Cornier et mademoiselle Retrou, 6 octobre 1780
      contrat de mariage; Cornier (monsieur); Retrou (mademoiselle)
    - Contrat de mariage entre monsieur Lahougue et mademoiselle Juvin, 8 octobre 1780
      contrat de mariage; Lahougue (monsieur); Juvin (mademoiselle)
    - Contrat de mariage entre monsieur Bara et mademoiselle Palvoisin, 11 octobre 1780
      contrat de mariage; Bara (monsieur); Palvoisin (mademoiselle)
    - Contrat de mariage entre le sieur Guillon et la demoiselle Songain, 15 octobre 1780
      contrat de mariage; Guillon (sieur); Songain (demoiselle)
    - Contrat de mariage entre monsieur Bujard et mademoiselle Mortier, 15 octobre 1780
      contrat de mariage; Bujard (monsieur); Mortier (mademoiselle)
    - Inventaire après décès de Garnier, 18 octobre 1780
      inventaire après décès; Garnier
    - Contrat de mariage entre monsieur Dumoulin et mademoiselle Gudin, 23 octobre 1780
      contrat de mariage; Dumoulin (monsieur); Gudin (mademoiselle)
    - Contrat de mariage entre monsieur Bicheret et mademoiselle Lambert, 3 novembre 1780
      contrat de mariage; Bicheret (monsieur); Lambert (mademoiselle)
    - Notoriété concernant Barat, 4 novembre 1780
      notoriété; Barat
    - Notoriété concernant le femme Villard, 5 novembre 1780
      notoriété; Villard (femme)
    - Contrat de mariage entre monsieur Servierre et mademoiselle Veret, 6 novembre 1780
      contrat de mariage; Servierre (monsieur); Veret (mademoiselle)
    - Inventaire après décès de Piquet, 11 novembre 1780
      inventaire après décès; Piquet
    - Contrat de mariage entre monsieur Lengeuil et mademoiselle Guérin, 14 novembre 1780
      contrat de mariage; Lengeuil (monsieur); Guerin (mademoiselle)
    - Inventaire après décès de la dame Leblanc, 15 novembre 1780
      inventaire après décès; Leblanc (dame)
    - Contrat de mariage entre monsieur Leblanc et mademoiselle Chanleux, 16 novembre 1780
      contrat de mariage; Leblanc (monsieur); Chanleux (mademoiselle)
    - Inventaire après décès de Rousselot, 18 novembre 1780
      inventaire après décès; Rousselot
    - Contrat de mariage entre monsieur Dumas et mademoiselle Vandrezanne, 22 novembre 1780
      contrat de mariage; Dumas (monsieur); Vandrezanne (mademoiselle)
    - Contrat de mariage entre monsieur Breuzard et mademoiselle Piquet, 26 novembre 1780
      contrat de mariage; Breuzard (monsieur); Piquet (mademoiselle)
    - Testament de la femme Huet, 28 novembre 1780
      testament; Huet (femme)
    - Inventaire après décès de Frassinet, 28 novembre 1780
      inventaire après décès; Frassinet
    - Contrat de mariage entre monsieur Redon et mademoiselle Lemaignan, 29 novembre 1780
      contrat de mariage; Redon (monsieur); Lemaignan (mademoiselle)
    - Contrat de mariage entre monsieur Bocelier et mademoiselle Bidault, 29 novembre 1780
      contrat de mariage; Bocelier (monsieur); Bidault (mademoiselle)
    - Inventaire après décès de la femme Bocelier, 29 novembre 1780
      inventaire après décès; Bocelier (femme)
    - Contrat de mariage entre monsieur Pastoureaux et mademoiselle Dessain, 1er décembre 1780
      contrat de mariage; Pastoureaux (monsieur); Dessain (mademoiselle)
    - Notoriété concernant Martin, 6 décembre 1780
      notoriété; Martin
    - Contrat de mariage entre monsieur Bourlier et mademoiselle de Gast, 7 décembre 1780
      contrat de mariage; Bourlier (monsieur); Gast (mademoiselle de)
    - Testament de d'Entragues, 9 décembre 1780
      testament; Entragues (d')
    - Inventaire après décès de la femme Rigault, 11 décembre 1780
      inventaire après décès; Rigault (femme)
    - Inventaire après décès de la femme Baillon de Fontenay, 12 décembre 1780
      inventaire après décès; Baillon De Fontenay (femme)
    - Inventaire après décès de d'Entragues, 18 décembre 1780
      inventaire après décès; Entragues (d')
    - Notoriété portant renonciation par Mauduit à la succession Detourville, 19 décembre 1780
      notoriété; renonciation; Mauduit; Detourville (succession)
    - Contrat de mariage entre le sieur Bardin et la demoiselle Bauby, 23 décembre 1780
      contrat de mariage; Bardin (sieur); Bauby (demoiselle)